臺灣嘉義地方法院民事裁定  
111年度司繼字第82號
聲  請  人  張育瑋律師即被繼承人劉榮藏之遺產管理人

上列聲請人聲請酌定管理報酬事件，本院裁定如下：
    主  文
聲請人擔任被繼承人劉榮藏遺產管理人之報酬酌定為新臺幣
70,000元。
聲請人因管理被繼承人劉榮藏遺產所支出之必要費用為新臺幣
10,470元。
聲請程序費用新台幣1,000元由被繼承人劉榮藏之遺產負擔。
    理  由
一、按遺產管理人得請求報酬，其數額由親屬會議按其勞力及與
    被繼承人之關係酌定之；親屬會議不能召開或召開有困難時
    ，依法應經親屬會議處理之事項，由有召集權人聲請法院處
    理之；親屬會議經召開而不為或不能決議時，亦同，民法第
    1183條、第1132條第2項分別定有明文。次按聲請法院處理
    關於酌定遺產管理人報酬事件所定應經親屬會議處理之事件
    ，專屬被繼承人住所地法院管轄；法院就前條第5項所定事
    件所為裁定時，得調查遺產管理人所為遺產管理事務之繁簡
    及被繼承人之財產收益狀況，家事事件法第181條第5項、第
    182條亦有明定。
二、本件聲請意旨略以：聲請人經本院經選定為劉榮藏之遺產管
    理人在案，因債權人對被繼承人所餘不動產及動產聲請強制
    執行，現由鈞院109年度司執字第37600號執行在案，現已進
    行至第2次公開拍賣程序；另管理之土地上有兩筆抵押權，
    然參酌抵押權登記之時間，顯然已超過消滅時效，故遺產管
    理人已向該二名抵押權人提起塗銷抵押權訴訟。為確定被繼
    承人之遺產管理人報酬及遺產管理費用之償還，於遺產管理
    終結前得參與分配，而有聲請核定之必要等語。
三、經查，本件聲請人為劉榮藏之遺產管理人一節，業經本院依
    職權調閱相關卷宗，查核屬實。依遺產管理人之聲請意旨，
    本件既無合法之親屬會議可資召開，自無從由其親屬會議酌
    定遺產管理報酬，執此，聲請人聲請本院酌定其遺產管理報
    酬，實屬有據。本院審酌本件遺產管理人所執行之職務內容
    有進行被繼承人遺留不動產強制執行程序，另就管理不動產
    所設定之抵押權，因主張消滅時效而提起塗銷抵押權訴訟，
    此有聲請人所提訴訟文件等在卷可稽。往後另有不動產亦將
    強制執行、車輛報廢及存款結算等事務需為辦理，評估其所
    管理之遺產價值，及執行上開業務之簡繁程度、付出之專業
    能力、所需耗費之勞力程度及一般處理委任事務之合理報酬
    等，核定本件遺產管理人之報酬金額及墊付管理必要費用共
    計新臺幣70,000元，應屬適當；又聲請人因管理遺產所支出
    之費用合計10,470元，有前揭收據等影本在卷為憑，足堪採
    信，爰依其聲請核定如主文所示之費用，並由被繼承人遺產
    中優先分配。
四、依家事事件法第181條第11項，爰裁定如主文。
五、如不服本裁定，應於裁定送達後10日內向本院提出抗告狀，
    並繳納抗告費新台幣1,000元。
中　　華　　民　　國　　111 　年　　9 　　月　　30　　日
               家事法庭  司法事務官 黃冠嵐          
正本係照原本作成。
中　　華　　民　　國　　111 　年　　9 　　月　　30　　日
                         書　記　官　陳喬琳